---
title: "Configuración del Token de Acceso en `datafaro`"
output: rmarkdown::html_vignette
vignette: >
  %\VignetteIndexEntry{Configuración del Token de Acceso en `datafaro`}
  %\VignetteEngine{knitr::rmarkdown}
  %\VignetteEncoding{UTF-8}
---

```{r, include = FALSE}
knitr::opts_chunk$set(
  collapse = TRUE,
  comment = "#>"
)
```

```{r setup}
library(datafaro)
```


El paquete `datafaro` permite a los usuarios acceder a una variedad de datasets y funciones analíticas. Para utilizar ciertas funciones, es necesario configurar un token de acceso. Este documento explica cómo configurar tu token de acceso utilizando diferentes métodos: archivo `variables de entorno`, `keyring`, y como argumento de función.

## Variables de entorno

> Antes que nada es importante mencionar que si estableces tu token en una variable de entorno llamada `DATAFARO_TOKEN` no es necesario que hagas nada más. Las funciones de `datafaroR` están diseñadas para buscar el token en esta variable de entorno de manera predeterminada.

### Estableciendo la variable entorno por sesión

Una forma segura y rápida de almacenar tu token de acceso es a través de una variable de entorno. Puedes configurar esta variable en tu sistema y `datafaroR` la leerá automáticamente.

Para configurar una variable de entorno en sistemas Unix/Linux o Mac:
  
  ```bash
export DATAFARO_TOKEN="tu_token_aqui"
```

En Windows:
  
  ```cmd
set DATAFARO_TOKEN=tu_token_aqui
```

O puedes utilizar directamente la función `Sys.setenv` en R:

```R
Sys.setenv(DATAFARO_TOKEN = "tu_token_aqui")
```

Para acceder al token dentro de R, puedes usar:

```R
token <- Sys.getenv("DATAFARO_TOKEN")
```

### Uso del Archivo `.Renviron`

Una forma más conveniente de almacenar tu token de acceso sin exponerlo en tu script es a través del archivo `.Renviron`.

Para agregar tu token al archivo `.Renviron`, sigue estos pasos:

1. Localiza tu directorio de inicio de R ejecutando `normalizePath("~/")` en R.
2. Crea o edita el archivo `.Renviron` en este directorio agregando la siguiente línea:

```
DATAFARO_TOKEN=tu_token_aqui
```

3. Reinicia tu sesión de R para que los cambios tengan efecto.

Ahora puedes acceder al token dentro de R con:

```R
token <- Sys.getenv("DATAFARO_TOKEN")
```

## Uso de `keyring`

`keyring` es un paquete R que proporciona una forma segura de almacenar y acceder a credenciales. Para usar `keyring` para almacenar tu token de acceso:

Primero, instala y carga el paquete `keyring`:

```R
install.packages("keyring")
library(keyring)
```

Luego, almacena tu token en el llavero utilizando un nombre descriptivo para el token:

```R
keyring::key_set("datafaro_token", "nombre_descriptivo_del_token")
```

Cuando se te solicite, ingresa tu token. 

Para acceder al token almacenado en el script:

```R
token <- keyring::key_get("datafaro_token", "nombre_descriptivo_del_token")
```

Para más información sobre el paquete `keyring`, consulta la [documentación oficial](https://keyring.r-lib.org/).

## Uso como argumento de función

También puedes optar por proporcionar tu token directamente como un argumento al llamar a funciones específicas en `datafaro`. Aunque este método es menos seguro, puede ser útil para pruebas rápidas o scripts de uso único.

```R
resultado <- funcion_datafaro(argumento1, argumento2, token = "tu_token_aqui")
```

> Ten en cuenta que de esta forma tu token se almacenará en el historial de comandos de R, lo que puede ser un riesgo de seguridad.

## Recomendaciones

Para un uso regular, recomendamos utilizar el archivo `.Renviron` o `keyring` para una mayor seguridad. Evita incluir tokens directamente en tus scripts para prevenir la exposición accidental de tus credenciales. Utilizar un nombre descriptivo para el token en `keyring` facilita la gestión de múltiples tokens.
